【裁判字號】    97,交聲,1067
【裁判日期】    980227
【裁判案由】    聲明異議
【裁判全文】
臺灣臺南地方法院交通事件裁定    97年度交聲字第1067號
移送機關    交通部公路總局嘉義區監理所臺南監理站
異議人即
受處分人    甲○○
上列受處分人因違反道路交通管理處罰條例案件，對於交通部公
路總局嘉義區監理所台南監理站民國97年10月9日所為之裁決處
分（處分案號：嘉監南字第裁74-NE0000000號），聲明異議，本
院裁定如下：
    主  文
原處分撤銷。
甲○○汽車駕駛人，駕車行經有燈光號誌管制之交岔路口闖紅燈
，處罰鍰新台幣貳仟柒佰元，並記違規點數壹點。
    理  由
一、原處分意旨略以：異議人即受處分人甲○○（下稱異議人）
    駕駛牌照號碼2509-GK號自用一般小客車，於民國（下同）9
    7年6月17日7時50分，在高雄縣茄萣鄉○○路○段與4段之交
    岔路口，因駕駛行經有燈光號誌管制之交岔路口闖紅燈，遭
    警逕行製單舉發，嗣經交通部公路總局嘉義區監理所臺南監
    理站（下稱移送機關）依道路交通管理處罰條例第53條第1
    項及違反道路交通管理事件統一裁罰標準表等規定，裁處罰
    鍰新台幣2,700元。
二、本件聲明異議意旨略以：異議人當時駕車行駛於於主幹道（
    台17線），黃燈時通過停止線，因為要左轉，必須等待反向
    直行車先通過，卻遭誤為闖紅燈，為此聲明異議等語。
三、按汽車駕駛人，行經有燈光號誌管制之交岔路口闖紅燈者，
    處以新臺幣1千8百元以上5千4百元以下罰鍰；並記違規點數
    3點；道路交通管理條例第53條第1項及第63條第1項第3款定
    有明文。
四、經查：
  (一)異議人遭警舉發，於上開時、地，駕駛牌照號碼2509-GK號
    自用一般小客車，在高雄縣茄萣鄉○○路○段與4段之交岔路
    口，有闖紅燈之違規行為，有高雄縣政府警察局湖內分局97
    年11月12日高縣湖警交字第0970012256號函檢送違規照片2
    幀附卷可參。
  (二)異議人雖辯稱於上開時間駕車行經高雄縣茄萣鄉○○路○段
    與4段交岔路口，綠燈時所駕駛之車輛就已停在此路口等待
    左轉云云，然異議人所駕駛之車輛於違規路口處係紅燈亮起
    之後17.1秒超越路口停止線，於紅燈亮起17.9秒時，以每小
    時29公里之時速通過路口，此有2幀舉發照片上資訊欄位之
    記載可稽 (照片ㄧ上「R171」即代表紅燈亮起17.1秒；照片
    二上「R179」即代表紅燈亮起17.9秒、「V=29」即代表時速
    29公里)，因此，異議人所駕駛之上開車輛係於上開交叉路
    口號誌已變換為紅燈17.1秒後闖紅燈駛越停止線進入路口，
    於紅燈亮起17.9秒時以時速29公里之速度逕予穿越路口左轉
    至道路中央，從而，移送機關指稱異議人有駕車闖紅燈之違
    規行為，自屬無誤，異議人抗辯稱其係黃燈時即駛至該路口
    等待左轉云云，尚屬無據。
五、綜上所述，異議人於前揭時、地，有駕車闖紅燈之違規事實
    ，應堪認定。則移送機關據以援引道路交通管理處罰條例第
    53條第1項及違反道路交通管理事件統一裁罰標準表等規定
    ，裁處異議人罰鍰新台幣2,700元，於法本無不當。惟移送
    機關並未依道路交通管理處罰條例第63條第1項第3款之規定
    ，對異議人為違規記點之處分，有本院公務電話紀錄1份附
    卷可參，參照臺灣高等法院暨所屬法院94年法律座談會刑事
    類提案第19號研討意見及臺灣高等法院90年度交抗字第194
    號裁定意旨，移送機關僅引用道路交通管理處罰條例第53條
    第1項之規定，而為前開處分，漏未援引同條例第63條第1項
    第3款之規定逕予裁處記違規點數3點，即有未洽，自非適法
    ，異議人雖未指摘於此，仍應由本院將原處分撤銷，並依法
    裁定如主文第2項所示
六、據上論斷，應依道路交通管理處罰條例第87條第2項、道路
    交通案件處理辦法第20條前段，裁定如主文。
中    華    民    國    98    年    2     月    27    日
                     交通法庭   法  官   陳淑勤
以上正本證明與原本無異。
如不服本裁定，應於送達後5日內，向本院提出抗告狀。
                                書記官   謝國欽
中    華    民    國    98    年    2     月    27    日


司法院資訊處製作；財團法人民間司法改革基金會備份。
